# 关于停工修理期间的制造费用列报问题

提问人：taocean 时间：2020-03-16 08:05:22
请问陈版，（ 1 ）被审计单位报告期内发生的修理费均计入制造费用，是否合理，是否应记入管理费用-修理费？
（ 2 ）被审计单位 11 月份大部分车间停工检修，发生了较大的修理费，请问停工检修 1 个月是否算停工损失，本月发生的修理费、停工车间的折旧、间接人工，应记入“制造费用”还是“管理费用-停工损失”？谢谢！@chenyiwei

回答人：chenyiwei
1 、按照企业会计准则及其讲解，生产设备的修理费应计入“管理费用——修理费”。但按照 2013 年发布的《企业产品成本核算制度（试行）》规定，应计入制造费用，分摊计入产品成本。
2 、应计入“管理费用——停工损失”。